【裁判字號】    98,上易,700
【裁判日期】    980610
【裁判案由】    恐嚇
【裁判全文】
臺灣高等法院臺中分院刑事判決         98年度上易字第700號
上  訴  人
即  被  告  乙○○
                      樓
上列上訴人因恐嚇案件，不服臺灣臺中地方法院98年度易字第14
7號中華民國98年3月31日第一審判決（起訴案號：臺灣臺中地方
法院檢察署97年度偵字第28242號），提起上訴，本院判決如下
：
    主  文
上訴駁回。
    事  實及理  由
一、本案經本院審理結果，認第一審判決認事用法及量刑均無不
    當，應予維持，並引第一審判決書記載之事實、證據及理由
    。（如附件）
二、被告上訴意旨略以：I伊並未積欠告訴人15萬元之債務；II
    依告訴人所指，伊既以電話警告告訴人不得再到伊住處要錢
    ，否則對告訴人及其家人不利，何以又會挑在深夜時分，約
    定在文心森林公園見面，如上豈不增加告訴人危險之機會？
    III文心路係台中市○○○道，人車往來頻繁，伊豈會在此公
    然恐嚇告訴人；告訴人種種指訴既無積極證據足佐，難為其
    不利認定等語。
三、本院查：
  (一)被告前揭上訴理由，於原審法院審理時如何為法院所不採，
    其理由已據原審判決記載甚詳，本院仔細斟酌原審判決理由
    ，認其事實之認定、理由之採擇，於相關證據法則、經驗法
    則、論理法則並無違背。原審因而適用刑事訴訟法第299條
    第1項前段，刑法第305條、第41條第1項前段等規定，並審
    酌被告之品行、犯罪之動機、目的、手段、所生之危害非輕
    及犯罪後否認犯行等一切情狀，量處有期徒刑四月，並依法
    諭知易科罰金折算標準，其認事用法核無違誤，量刑亦屬允
    當，上訴意旨猶執陳詞否認犯罪，其上訴為無理由，應予駁
    回。
  (二)被告另提，由其配偶林麗芬所書寫之上訴理由狀內，本院審
    酌：林麗芬並未於97年6月18日23時30分許，在本件案發之
    臺中市○○路與向上路口之森林公園現場，且所載事項亦未
    及於被告在案發現場是否確有起訴書所示之恐嚇行為，是尚
    不足為被告有利之認定，併予敘明。
四、據上論斷，應依刑事訴訟法第373條、第368條，判決如主文
    。
本案經檢察官甲○○到庭執行職務。
中    華    民    國    98    年    6    月    10   日
            刑事第四庭    審判長法  官  洪   耀   宗
                                法  官  蔡  王金  全
                                法  官  劉   登   俊
以上正本證明與原本無異。
不得上訴。
                               書記官  粘   銘   環
中    華    民    國    98    年    6     月    10    日
附件
臺灣臺中地方法院刑事判決               98年度易字第147號
公  訴  人  臺灣臺中地方法院檢察署檢察官
被      告  乙○○  男  42歲（民國○○年○月○○日生）
                    身分證統一編號：Ｚ000000000號
                    住臺中市○○區○○路6號
                    居臺中縣大里市○○路將軍二巷6之2號1
                      樓
選任辯護人  江來盛律師
上列被告因恐嚇案件，經檢察官提起公訴（97年度偵字第28242
號），本院判決如下：
    主    文
乙○○以加害生命、身體之事，恐嚇他人致生危害於安全，處有
期徒刑肆月，如易科罰金，以新臺幣壹仟元折算壹日。
    犯罪事實
一、乙○○與丙○○原係朋友關係，於民國93年間，丙○○因有
    卡債問題，復因乙○○告知有賺錢投資之機會，即向友人吳
    季倫等人借款籌得新臺幣（下同）15萬元後交予乙○○，期
    間，丙○○屨次向乙○○詢問催討，乙○○均置之不理，直
    至97年6月間，吳季倫亦因急需用錢，向丙○○催討其前借
    予丙○○之5萬元，丙○○即於97年6月中旬某日，邀同吳季
    倫先前往乙○○位於臺中市○○區○○路6號住處尋找乙○○，因乙○○不在，丙○○即要乙○○之妻轉告歸還債務等
    語，並留下連絡電話，乙○○聽聞後，即心生不悅，隨即於
    97年6月17日打電話警告丙○○不要再到伊住處要錢等語，
    然丙○○因急欲要回金錢，在電話中與乙○○相約於97 年6
    月18日23時30分許，在臺中市○○路與向上路口之森林公園
    商談還錢事宜，乙○○因丙○○到其住處要錢，已有不悅，
    復不願歸還上開15萬元，竟基於恐嚇危害生命、身體之犯意
    ，將1把銀色類似手槍之物（無證據證明具有殺傷力，未扣
    案，起訴書誤載為30公分之木棒）預藏於腰際，於約定地點
    等候，待丙○○搭乘友人吳季倫駕駛之車牌號碼7127-LN號
    自用小客車抵達時，乙○○即衝向丙○○、吳季倫乘坐之自
    用小客車，將其藏於腰際之上開類似手槍之物掏出並朝丙○○、吳季倫做瞄準動作，並大聲咆哮「幹你娘、你爸要給你
    死」（臺語）等語，再以該類似手槍之物用力敲打上開自用
    小客車副駕駛座旁車窗下緣板金處（毀損部分未據告訴），
    以此加害生命、身體之事，恐嚇丙○○與吳季倫，致丙○○
    及吳季倫均心生畏懼，吳季倫乃迅速駕車搭載丙○○離去。
二、案經臺灣臺中地方法院檢察署檢察官自動偵查起訴。
    理    由
一、證據能力之說明
(一)、按被告以外之人於審判外之言詞或書面陳述，除法律有規定
    者外，不得作為證據，刑事訴訟法第159條第1項定有明文，
    此係我國刑事訴訟法關於排除傳聞證據之原則規定，僅於法
    律另有規定之情形，始得例外承認傳聞證據之證據能力。又
    所謂「法律有規定者」，係指刑事訴訟法第159條之1至第15
    9條之5、第206條及其他特別規定之情形。而按刑事訴訟法
    第159條之2規定：被告以外之人於檢察事務官、司法警察官
    或司法警察調查中所為之陳述，與審判中不符時，其先前之
    陳述具有較可信之特別情況，且為證明犯罪事實存否所必要
    者，得為證據。即倘被告以外之人於警詢之陳述與審判中相
    符時，因該陳述並不符合刑事訴訟法第159條之2有關傳聞例
    外之規定，故不得作為認定本案犯罪事實有無之證據，此時
    ，當以證人於審判中之陳述作為證據。查，證人丙○○、吳
    季倫於警詢時之陳述，屬傳聞證據，而核其2人於警詢中之
    陳述與審判中之陳述均相一致，即與前揭傳聞法則之例外情
    形不合，無刑事訴法第159條之2之適用，即無證據能力。
(二)、再按刑事訴訟法第159條之1第2項規定，被告以外之人於偵
    查中向檢察官所為之陳述，除顯有不可信之情況者外，得為
    證據。考其立法意旨，係以刑事訴訟法規定檢察官代表國家
    偵查犯罪、實施公訴，依法其有訊問被告、證人及鑑定人之
    職權，證人、鑑定人且須具結，而實務運作時，偵查中檢察
    官向被告以外之人所取得之陳述，原則上均能遵守法律規定
    ，不致違法取供，其可信性極高，為兼顧理論與實務，爰於
    第2項明定被告以外之人於偵查中向檢察官所為之陳述，除
    顯有不可信之情況者外，得為證據（參考刑事訴訟法第159
    條之1立法理由）。證人丙○○、吳季倫於偵查中之證述，
    係以證人之身份，經檢察官告以具結之義務及偽證之處罰，
    並由其為具結，而於負擔偽證罪之處罰心理下所為，且經具
    結擔保其證述之真實性，證人丙○○、吳季倫依其己身見聞
    經驗而回答，故由上揭證人丙○○、吳季倫於檢察官訊問時
    ，並無證據顯示係遭受強暴、脅迫、詐欺、利誘等外力干擾
    情形或在影響其心理狀況，致妨礙其自由陳述等顯不可信之
    情況下所為；且並無證據可證檢察官於偵查時，有任何不法
    取供之情形，是客觀上並無顯不可信之情況，前揭證人丙○○、吳季倫於偵查中之證言，自具有證據能力。
(三)、另查卷附之7127-LN自用小客車照片及通聯調閱查詢單，均
    屬機械性紀錄，性質上非供述證據，無傳聞法則之適用，而
    核上開照片及通聯調閱查詢單，並無違法或不當取得之情形
    ，且與本案犯罪事實具有關聯性，經查無不得作為證據之事
    由，依法自得作為證據。
二、訊據被告乙○○固不否認於97年6月18日晚上23時30分許，
    與證人丙○○相約至森林公園談判，惟矢口否認有何恐嚇犯
    行，並辯稱：於本案發生前，證人丙○○到過其住處，並向
    其妻說其欠證人丙○○15萬元，並說他因剛出監，需要奶粉
    錢3000元等語，隨即又到其住處丟玻璃瓶，讓其妻小感到害
    怕，證人丙○○嗣於電話中相約至森林公園較量，其並沒有
    欠證人丙○○15萬元，但因其有妻小，不得已即偕同友人丁○○一同前往，在證人丙○○、吳季倫開車抵達時，其即以
    防身之掃帚柄輕輕敲自用小客車車窗玻璃並詢問有何事，然
    證人丙○○、吳季倫馬上即駕車離去，其並沒有持手槍或類
    似手槍之物，亦沒有罵三字經或說要給他們死等恐嚇犯行云
    云。惟查：
三、上揭犯罪事實，業據證人丙○○於本院審理時結證證稱：「
    （你跟乙○○間有15萬元的債務？）是的」、「（你有無就
    這15萬元與乙○○間進行協商？）我留手機門號給乙○○的
    太太，乙○○的太太叫乙○○打電話給我，乙○○下午打我
    的手機門號，我才知道他的門號號碼，我叫他先還我2萬元
    ，他說他晚上要出來講」、「我們約在文心路的森林公園，
    地點是我決定的，因為我想說那邊人比較多，我找吳季倫一
    起去，因為我之前跟吳季倫借錢，吳季倫問我錢在那裡，所
    以我找吳季倫一起去，這2萬元是要還吳季倫的，因為這15
    萬元裡面我有跟吳季倫借5萬元，所以吳季倫跟我要錢時，
    我就想說先還2萬元給他，我是坐我名下車號7127-LN黑色CR
    V的車子，是由吳季倫開車，我坐在副駕駛座，看到很多人
    跟著乙○○一起衝過來，乙○○拿著槍，我們就趕快跑」、
    「他衝到我們車子這邊，原本槍是放在他的左邊腰際，然後
    乙○○就罵三字經說要讓我們死，然後就把槍拿出來有瞄準
    我們一下，然後衝過來，有拿槍以槍柄由上往下大力敲我們
    車子副駕駛座前車門靠近門鎖處的玻璃的附近」、「聽到乙○○很大聲的說『幹你娘、你爸要給你死』（台語發音）」
    、「（當時案發的場景使你感到恐懼嗎？）當時我會害怕，
    去的時候不會怕，但是看到這麼多人又拿槍出來會害怕，當
    時也不知道真槍或假槍，所以會害怕」等語明確（見本院卷
    第42-44頁）；及證人吳季倫於本院證稱：「（97年6月18日
    晚上丙○○有無邀你出門？）確切日期我忘記了，但是發生
    事情那天我有跟他出去，是丙○○找我，那天我開丙○○的
    車，因為丙○○要跟他的朋友講話，所以就由我開車，我們
    就開車到文心路、向上路的公園靠近天橋，我們開過去放慢
    速度時就有看到右前方有一個人跑過來，跑過來那個人是『
    鎮哥』，就是在庭的乙○○，那時丙○○告訴我說開過去沒
    關係，我就開車過去路邊停車，看到被告拿槍跑過來，我要
    趕快開車出去時發現我車子的左前方有稍微斜切一臺黑色車
    子，後面也有停一臺車，後面車子我只有看到大燈亮著，不
    知道停的狀況」、「（當時你有沒有看到在庭的乙○○有何
    言語或動作？）他那時候站在我們前面停的一臺車子的旁邊
    ，我們路邊停車後，丙○○叫乙○○，說現在要怎麼處理，
    乙○○就朝我們方向走來並翻開他肚子的衣服從腰際拿出一
    把類似手槍的物品跑過來，當時乙○○有講話，但講話的內
    容我忘記了，就是類似三字經的話」、「我看到乙○○最後
    一眼的時候他手已經拿那把槍舉起來，而在我要開出去時就
    聽到碰一聲很大聲」、「（這件事情你感到害怕嗎？）當時
    我感到很害怕」等語明確（見本院卷第50-51頁），復有通
    聯調閱查詢單及照片2張在卷可資佐證（見他字卷第14-21頁
    、44頁）。核證人丙○○、吳季倫2人先後於警、偵訊至本
    院關於本案重要事項之敘述，尚無前後不一或有何重大瑕疪
    之情形，再者，證人丙○○與吳季倫關於本案發生之緣由、
    目睹現場情形、聽聞被告之言語及舉動，2人間之陳述，亦
    大致相符，且經當庭詰問、對質結果，亦無相互矛盾之情形
    ，堪以採信。另關於被告究敲擊上開自用小客車何處乙節，
    雖據證人吳季倫於警、偵訊中均證稱：被告係以槍敲打後車
    窗等語，然經本院再訊以證人吳季倫：「（提示偵查卷第11
    頁及41頁並告以要旨）你在警察局說乙○○用槍敲打後車窗
    ，在偵查中說乙○○敲打車子的右後方玻璃，與你今日的陳
    述不同，能否說明？）我確定乙○○有敲到車子，那時我車
    子在行進中，我不知道他敲那裡等語」（見本院卷第54頁）
    。衡以證人吳季倫案發時因見被告自腰際拿出類似手槍之物
    品，並大聲咆哮，旋即儘速駕車離去，其僅聽到被告敲車子
    的聲音，而無法注意到被告究敲打車子之右前方或右後方，
    尚合常情。再者，本案被告亦不否認有敲上開自用小客車；
    且案發當時，證人丙○○係乘坐於副駕駛座，距離被告甚近
    ，所見被告敲擊地點，應較證人吳季倫所見清晰；另本案案
    發後，證人丙○○、吳季倫至警局報案，隨即勘察上開自用
    小客車遭被告敲打之情形，並拍得如卷附照片所示（他字卷
    第44頁下方），即上開自用小客車之副駕駛座前車門玻璃與
    車門交接處板金呈有些微凹陷狀，其位置與證人陳文宏所述
    相近；再衡以該副駕駛座車門玻璃與車門交接處之板金並非
    一般駕車、停車易遭刮損之處，非刻意為之，尚難造成此一
    凹損情形，與證人丙○○所述：「（被告）拿槍（即上開類
    似手槍之物品）以槍柄由上往下大力敲」（見本院卷第43頁
    ）之情狀相符等情綜合以觀，足認本件卷附所示現場照片所
    示之車損情形，確係被告造成無訛。
四、被告否認恐嚇犯行，惟查：
  1.被告辯稱：案發當天晚上證人陳文宏邀集5、6輛自用小客車
    同來，伊是持30公分之掃帚柄作為防身之用，也僅以該掃帚
    柄輕敲玻璃問他要做什麼，伊也不知道丙○○為何就跑了云
    云。另證人丁○○於本院證稱：「‧‧‧我們到達的時候發
    現當時沒有人在那邊，乙○○在下車子前，有告訴我，他要
    去跟人家講事情，縱使有發生什麼事情叫我不要插手直接離
    開趕快到他們家中告訴乙○○的太太報警‧‧‧我有看到4
    台轎車，包括一臺休旅車，停在文心路上森林公園的路邊停
    車格那裡，當時我是坐在公園旁的花台上與乙○○等人，其
    中第4台車是喜美休旅車，看到右前方的前座窗戶有搖下來
    ，當時我有聽到右前座的人有喊一聲『阿鎮』，乙○○就從
    花台的位置走到那台休旅車的後方，我看到乙○○邊講『有
    什麼事情』，邊拿一根大概30公分左右的木棍，算是掃把炳
    ，敲該台休旅車的右後方玻璃，那時休旅車聽到敲打玻璃的
    聲音就馬上第一台駛離，原本停在該台休旅車前方的3台車
    子也依序離開」等語（見本院卷第55頁反面）。則按被告及
    證人丁○○前揭所陳，證人丙○○、吳季倫證稱在被告走向
    渠等之自用小客車敲打車窗後，旋即迅速離去等語，即屬無
    虛。惟如證人丙○○、吳季倫果係夥同數台車前往森林公園
    與被告碰面商談債務事宜，其氣勢甚盛，而被告僅係拿掃帚
    柄輕敲證人丙○○之自用小客車車窗詢問證人丙○○要做什
    麼，依憑此一陣仗，證人丙○○應毫無所懼，應會下車與被
    告理論，尚不致於如逃命般，快速開車逃離，則被告所辯及
    證人丁○○前揭證詞，均顯悖於常情，難予採信。
  2.又本院提示案發當天證人丁○○與被告之通聯紀錄，詢問證
    人丁○○：「（提示0000000000通聯紀錄並告以要旨）乙○○的手機0000000000門號，在97年6月18日23時42分41秒與
    丙○○所使用的0000000000有通聯，而在同日23時44分44秒
    、23時49分59秒，與你所使用的0000000000門號有通聯，你
    是在與乙○○通聯何事？」等語，經證人丁○○證稱：「案
    發後乙○○說他有打電話給丙○○，乙○○○○○路去公園
    繞一下，叫我看丙○○他們有沒有停留在別的路口，我去繞
    的時候都沒有看到，所以我打電話給乙○○」等語（見本院
    卷58頁反面），亦即在證人丙○○、吳季倫迅速離去後，被
    告尚要證人丁○○四處找尋證人丙○○、吳季倫之行跡，頗
    有尋隙之意，顯然與內心恐懼，如見證人丙○○離去，應有
    如釋重負之情形顯有不同，則被告辯稱其因家有妻小，不得
    已始與證人丙○○相約談判，並要求證人丁○○如發生什麼
    事，要其轉告家人報警等語，均不足採信。而被告於證人丙○○、吳季倫倉惶離去後，復要求證人丁○○查看渠等逃往
    何處等情，益徵，被告於案發當天，確係其因不滿證人丙○○至其住處要債，並為嚇阻證人丙○○再向其催討債務，於
    上開森林公園，持其預藏於腰際之類似手槍之物，向證人丙○○、吳季倫作瞄準狀，並大聲咆哮「幹你娘、你爸要給你
    死」（臺語）等語，恐嚇證人丙○○、吳季倫之事實至明。
  3.又被告雖辯稱伊係拿30公分之掃帚柄，並無持槍云云。惟據
    證人丙○○於本院：「（（槍）是什麼顏色的？）金色還是
    銀色，因為晚上看不清楚，只知道是槍，不是黑色的」、「
    原本槍是放在左邊腰際，然後把槍拿出來有瞄準我們一下，
    然後衝過來」、「（他拿的東西有無可能是1尺左右的木棍
    而不是槍？）不可能差這麼多，我的眼睛不可能這樣誤判，
    我確定是槍」等語（見本院卷第43、48頁）；證人吳季倫亦
    稱：「乙○○就朝我們方向走來並翻開他肚子的衣服從腰際
    拿出一把類似手槍的物品跑過來、「（那把槍的顏色、尺寸
    ？）銀色，如手槍般的大小，如巴掌大」、「（乙○○說他
    有敲，但是是拿30公分的掃帚柄敲，是否如此？）怎麼可能
    ，怎麼可能差這麼多，掃帚柄不可能插在腰際，我明明就是
    看到槍，真的是槍」等語（見本院卷第50頁），衡諸當時證
    人吳季倫駕車抵達案發地點時，證人丙○○有將車窗搖下，
    呼喊被告，並與被告相對，而證人丙○○、吳季倫均有看到
    被告往其自用小客車方向前來，被告並走到車旁，核與證人
    丙○○、吳季倫間之距離甚近，應無錯看之可能，且衡情亦
    難想像一般人會將30公分長之掃帚柄藏置於衣服之腰際間。
    再者，被告倘非拿出類似手槍之物，而係30公分之掃帚柄，
    證人丙○○、吳季倫當不會受到如此驚嚇，而火速離去。是
    被告前揭所辯：伊是拿30公分之掃帚柄敲打車窗等語，並不
    足採。又本案被告所持類似手槍之物品，並未扣案，復無積
    極證據證明該類似手槍之物具有殺傷力，依罪疑為輕之原則
    ，自應為被告有利之認定，附此說明。
  4.被告復辯稱：證人丙○○係到其住處，向其妻稱伊剛出監回
    來沒有奶粉錢需要3000元，證人丙○○、吳季倫並到伊住處
    丟玻璃瓶，伊太太說要報警，伊說不要，因證人丙○○剛出
    監回來不想惹事，伊確實沒有欠證人丙○○15萬元云云，另
    被告之辯護人亦辯稱：證人丙○○關於與被告間之15萬元債
    務關係，說詞不一，不足採信，且自93年迄97年6月中旬以
    前，均未向被告催討，與常情不符等語。查，據證人丙○○
    證稱：於93年間，伊因有卡債問題，被告告知有可以獲利之
    投資，可以賺錢還卡債，核與其於警、偵訊所述，尚無前後
    不一，再據證人吳季倫證稱：當初借證人丙○○5萬元，係
    因證人丙○○說他朋友說賺錢的路子很不錯，希望伊可幫忙
    等語，亦與證人丙○○所述相符。復衡以被告係55年5月15
    日出生，於93年間，年約38歲，而證人丙○○係68年9月29
    日出生，於93年間，年約25歲，則以被告年長證人丙○○甚
    多，證人丙○○相信被告所說其關係很好，可以投資一些有
    獲利的生意，因此向友人籌錢交予被告投資，亦尚合情理。
    而證人丙○○因交付15萬元後，未獲得任何利益，且未得被
    告之回應，又經證人吳季倫之催討，始前往被告住處，並相
    約至森林公園商談還錢事宜，亦屬尋常。反觀，如被告與證
    人丙○○，毫無債權債務關係之糾葛，見證人丙○○故藉事
    端，索取錢財，復與證人吳季倫至其住處丟玻璃瓶，理應報
    警處理，即無再與證人丙○○相約商談債務事宜之餘地，惟
    均未見被告報警處理，亦無法合理說明何以證人丙○○無端
    前往其住處要錢，非無可議。再者，被告另稱，其太太說要
    報警，其說不要，因證人丙○○剛出監，不想惹事云云，惟
    證人丙○○並無前科，亦無入出監之紀錄，有臺灣高等法院
    被告前案紀錄表附卷可稽，則被告所陳證人丙○○剛出監，
    不想惹事等語，即屬編織杜撰。
  5.綜上，被告辯稱伊與證人丙○○間並無債務糾紛，亦無在上
    開森林公園持類似手槍之物品，向證人丙○○、吳季倫做瞄
    準動作，也沒有向證人丙○○、吳季倫大聲咆哮「幹你娘、
    你爸要給你死」（臺語）等危害生命、身體之事，恐嚇證人
    丙○○、吳季倫等語，均無可採。
五、綜上所述，本案事證明確，被告恐嚇犯行，洵堪認定，應依
    法論科。
六、按以類似手槍之物向他人做瞄準狀，口出「幹你娘、你爸要
    給你死」（臺語）等話語，復持以類似手槍之物用力敲擊被
    害人乘坐之自用小客車，衡諸一般社會觀念，足以表徵表示
    者有對受話者加害其生命、身體安全之意，且就受話之人，
    亦足使其因而心生畏怖，致生命、身體陷於危險不安之狀態
    ，且經證人丙○○、吳季倫亦證稱渠等並因此感到害怕等語
    明確。是核被告乙○○所為，係犯刑法第305條之恐嚇危害
    安全罪。爰審酌被告持類似手槍之物恐嚇被害人丙○○、吳
    季倫，嚴重危害被害人對於生命、身體之安全感，亦重大危
    害社會安全，且犯後猶飾詞否認犯行，犯後態度不佳，及其
    動機、目的及手段等一切情狀，量處如主文所示之刑，並諭
    知如易科罰金之折算標準。至於供被告上開犯罪所用之類似
    手槍之物，因未扣案，無證據證明其具有殺傷力，且非屬義
    務沒收之物，為免將來執行困難，故不併予宣告沒收，附此
    敘明。
據上論斷，應依刑事訴訟法第299條第1項前段，刑法第305條、
第41條第1項前段，刑法施行法第1條之1第1項、第2項前段，判
決如主文。
本案經檢察官葉柏岳到庭執行職務
中    華    民    國    98    年    3     月    31    日
            刑事第三庭    審判長法  官  周瑞芬
                                法  官  楊曉惠
                                法  官  李慧瑜
以上正本證明與原本無異。
如不服本判決應於收受判決後10日內向本院提出上訴書狀，並應
敘述具體理由；其未敘述上訴理由者，應於上訴期間屆滿後20日
內向本院補提理由書（均須按他造當事人之人數附繕本）「切勿
逕送上級法院」。
                                書記官  陳青瑜
中    華    民    國    98    年    3     月    31    日
附錄論罪科刑法條
中華民國刑法第305條
（恐嚇危害安全罪）
以加害生命、身體、自由、名譽、財產之事，恐嚇他人致生危害
於安全者，處2年以下有期徒刑、拘役或3百元以下罰金。


司法院資訊處製作；財團法人民間司法改革基金會備份。
